臺灣桃園地方法院刑事判決　　　　　　　　　　　　　九十三年度訴字第九０七號
　　公　訴　人　臺灣桃園地方法院檢察署檢察官
　　被　　　告　甲○○　男　二.
　　選任辯護人　馬在勤律師
右列被告因違反毒品危害防制條例案件，經檢察官提起公訴（九十三年度偵字第六二
八二號）及移送併辦（九十三年度偵字第一二三八七號），本院判決如左：
    主  文
甲○○共同運輸第三級毒品，處有期徒刑伍年貳月。扣案之第三級毒品愷他命貳包（
驗餘合計淨重壹仟玖佰玖拾肆點貳壹公克）沒收銷燬之；扣案之愷他命外包裝即透明
塑膠袋只、麵粉盒貳個、摩拖羅拉廠牌行動電話壹具（含通訊晶片壹張，即ＳＩＭ
卡），均沒收。
    事      實
一、甲○○明知愷他命（Ｋｅｔａｍｉｎｅ）為毒品危害防制條例所明定列管之第三
    級毒品，不得非法持有、運輸及販賣，亦屬懲治走私條例公告不得私運進口之管
    制物品，惟因積欠姓名年籍不詳綽號「紅龜」之成年男子債款，乃同意受「紅龜
    」男子之託，代為私運第三級毒品愷他命入境，二人即共同基於運輸第三級毒品
    愷他命及私運管制物品進口之犯意聯絡，由甲○○於民國九十三年四月八日，自
    桃園縣大園鄉中正國際機場搭乘中華航空公司ＣＩ六五五號班次班機前往馬來西
    亞吉隆坡。同年四月十日，甲○○即在其下塌之吉隆坡市「麗晶飯店」大廳，自
    亦具犯意聯絡且事前即與「紅龜」聯繫而依約前來之姓名年籍不詳之馬來西亞籍
    級毒品愷他命各一包（一包淨重九九七點一五克，取樣０點九八克鑑驗，餘九九
    六點一七克；一包淨重九九八點六八克，取樣０點六四克，餘九九八點０四克）
    ，甲○○收受後即將該裝有愷他命之透明塑膠袋夾藏在其隨身行李箱中。同年月
    十五日，自吉隆坡搭乘中華航空公司ＣＩ六五六號班次班機，並於同日晚間七時
    四十五分許，抵達我國中正國際機場，將上開管制進出口之第三級毒品愷他命運
    輸、私運進口我國境內。嗣於同日晚間七時五十分許，甲○○於桃園中正國際機
    場欲通關入境時，為台灣桃園地方法院檢察署檢察官指揮法務部調查局台北市調
    查處會同桃園縣調查站、財物部台北關稅局人員當場查獲，並起出前述夾藏於透
    明塑膠袋內之麵粉盒內各以透明塑膠袋包裝之愷他命二包（一包淨重九九七點一
    五克，取樣０點九八克鑑驗，餘九九六點一七克；一包淨重九九八點六八克，取
    樣０點六四克，餘九九八點０四克），及甲○○所有用以聯繫「紅龜」有關運送
    毒品事宜之摩拖羅拉廠牌行動電話一具（含通訊晶片一張），及與本案無關之諾
    亞基廠牌行動電話一具（含通訊晶片一張）、抄寫電話號碼之雜記紙條四張，而
    查悉上情。
二、案經法務部調查局台北市調查處移送臺灣桃園地方法院檢察署檢察官偵查起訴及
    移送併辦。
    理      由
一、訊據被告甲○○固坦承於前開時、地搭機來臺，並在其行李箱內之透明塑膠袋內
    之麵粉盒中查獲愷他命二包之事實，然矢口否認有何私自運輸第三級毒品愷他命
    進入我國境內之認識，辯稱：伊是到馬來西亞吉隆坡玩，四月九日接到綽號「紅
    龜」之男子打電話給伊，說他朋友有禮物要託伊帶回台灣，伊因欠「紅龜」人情
    才答應他，四月十日下午他朋友打電話給伊，並約在吉隆坡麗晶飯店當場交給伊
    兩盒裝有重物之紙盒，回飯店後拆開紙袋發覺裡面是發粉盒，伊覺得心裡毛毛的
    ，直覺認為可能是違禁物，但不知道是何種違禁物，又聯絡不到「紅龜」，伊因
    有事才攜帶回台云云。惟查：
  (一)被告於九十三年四月十五日晚間七時四十五分許，搭乘中華航空公司編號ＣＩ六
    五六號班次班機，由馬來西亞吉隆坡抵達臺灣桃園中正國際機場，於同日晚間七
    時五十分許，為台灣桃園地方法院檢察署檢察官指揮法務部調查局台北市調查處
    會同桃園縣調查站、財物部台北關稅局人員，於被告通關入境時當場查獲其隨身
    行李箱內夾藏以透明塑膠袋內置麵粉盒二盒，盒內均放置以透明塑膠袋裝之白色
    粉末各一包，業據被告迭於警詢及偵審中供述明確（見九十三年度偵字第六二八
    二號偵查卷第二至四頁、第十八至二十一頁、九十三年度偵字第一二三八七號偵
    查卷第六至十頁、本院卷附九十三年六月十日訊問筆錄、同年十月五日審判筆錄
    ），而扣案麵粉盒內以透明塑膠袋所置粉狀物品，經鑑驗結果，均有愷他命成份
    （一包淨重九九七點一五克，取樣０點九八克鑑驗，餘九九六點一七克；另一包
    淨重九九八點六八克，取樣０點六四克，餘九九八點０四克），有國防部憲兵司
    令部刑事鑑識中心九十三年七月七日（九三）宇鑑字第０七八四七號鑑驗通知書
    在卷可憑（見本院卷）。此外，復有卷附被告之入出境查詢結果、臺北關稅局扣
    押貨物運輸工具收據及搜索筆錄各一份、查獲照片二幀附卷可稽（見九十三年度
    偵字第一二三八七號偵查卷第十二、十六頁、九十三年度偵字第六二八二號偵查
　　卷第八頁），及前開查獲之第三級毒品愷他命二包、供包裝前述愷他命所用之透
  　明塑膠袋共三只（二只用以分別包裝愷他命所用，一只用以包裝麵粉盒所用）、
　　、麵粉盒二個扣案可證，被告確有私自運輸第三級毒品愷他命進入我國境內之行
 　 為，至臻明確。
　(二)雖被告辯稱：伊是去馬來西亞玩，在馬來西亞時綽號「紅龜」打電話給伊，說他
　  朋友有禮物託伊帶回台灣，伊基於與「紅龜」之情誼，且紅龜有借錢給伊週轉，
    故答應幫他帶禮物回台灣，伊收到男子所交付之塑膠袋後，有打開麵粉盒拆開塑
    膠袋觀看，不知道是裝什麼東西，只知道可能是違禁物云云。然查，被告私運入
    境之扣案第三級毒品愷他命二包均係白色粉末狀，先各以透明塑膠袋包裝後再分
    別置入麵粉盒內，麵粉盒再置入一透明塑膠袋內，而被告自前開姓名年籍不詳之
    於警、偵訊及本院審理時坦認不諱（見九十三年度偵字第六二八二號偵查卷第三
    、十九頁、本院卷附九十三年六月十日訊問筆錄），並有查獲毒品照片二幀在卷
    可憑。則被告既自承曾打開透明塑膠袋觀看，佐以被告自承有吸食愷他命之習慣
    ，被告為警查獲後經警採集其尿液送驗結果，亦呈愷他命陽性反應，有法務部調
    查局調科壹字第０九三六二四一四一四０號檢驗通知書存卷可參，堪信被告確有
    吸食愷他命之習慣。據此，被告既已打開透明塑膠袋觀看內置之白色粉末物，被
    告自不可能不知塑膠袋內置何物。而況，被告於警訊時復供稱收到兩盒麵粉盒覺
    得心裡毛毛的，於本院審理時復供稱伊直覺裡面裝的是違禁物，可能是海洛因、
    愷他命、小白板、搖頭丸、ＭＤＭＡ等物（見九十三年度偵字第六二八二號偵查
    卷第四頁、本院卷附九十三年六月十日訊問筆錄），益見被告對「紅龜」委託其
    運輸來台之物係毒品一情有所認識。再扣案毒品愷他命之數量及市價均不菲，該
    「紅龜」之男子苟未與被告具有謀議，自無率將該價值不菲之愷他命逕委託被告
    代為攜帶入境，且「紅龜」託人將扣案毒品愷他命交付被告攜帶來台，事涉妥善
    保管以免損及價值，則「紅龜」於託人交付扣案愷他命予被告時，自應告知毒品
    種類，方屬符於事理。稽上各節，被告與「紅龜」之男子就運輸愷他命具有謀議
    ，彰彰甚明，被告明知運輸之物品係愷他命之事實，益屬灼然。被告所為不知「
    紅龜」委託攜帶回台之塑膠袋內為毒品愷他命，顯係避重就輕臨訟之卸詞，委無
    可採。
  (三)又被告嗣後於九十三年六月十七日在法務部調查局台北市調查處訊問時一度改稱
    ：因賭博輸錢，欠了「紅龜」二百五十萬元的賭債，為了清償賭債，才會透過管
    道搭上馬來西亞的線，在九十三年四月八日搭乘華航飛機到馬來西亞吉隆坡向「
    智中」以五十萬元購得愷他命二公斤餘，計畫來台販售云云（見九十三年度偵字
    第一二三八七號偵查卷）。惟查，被告自警、偵訊至本院九十三年六月十日第一
    次調查時均直承扣案毒品愷他命係「紅龜」託伊自馬來西亞帶回台灣，係因伊去
    賭博輸錢，「紅龜」有借錢給伊週轉，伊才答應幫「紅龜」把東西帶回台灣等情
    不諱，於九十三年八月三日本院審理時復亦供稱：紅龜是開賭場的，伊去紅龜的
    場子賭博輸了，紅龜叫伊設法從國外帶Ｋ他命進來，可以直拿接Ｋ他命抵賭債等
    語明確，核其所述前後相符，並無歧異，至被告另辯稱不知塑膠袋內裝有愷他命
    ，其不可採之處已如前述。反觀之被告於九十三年六月十七日在法務部調查局台
    北市調查處訊問時突改稱：伊為了清償賭債，才會自行至馬來西亞以五十萬元向
    「智中」購買毒品回台欲販售牟利云云，嗣後於本院九十三年十月五日審理時又
    改稱：買毒品與紅龜無關，係伊買來要自已吸食的云云，被告先後辯詞並不一致
    ，顯見被告在事中一度就本案所持之其他辯解，係有因應庭訊狀況之不同，而翻
    異其詞之情狀，是被告甲○○該次辯解之可信度，已屬大有可疑。而依諸常情，
    被告若確有自行前往馬來西亞以五十萬元獨自向「智中」之男子購買愷他命之資
    力，則其可直接用以返還積欠「紅龜」之欠款，焉有冒險自馬來西亞自行購毒返
    台販售之理。勾稽上情以觀，堪認被告事中一度改稱係伊自行至馬來西亞向「智
    中」購買愷他命來台販售云云，並無可採。由此益徵被告自警、偵訊及本院第一
    次審理時所供述其係受「紅龜」之託將麵粉盒內之愷他命運輸來台之情節始與事
    實相符。公訴人就同一事實移送併辦卻又認被告係以五十萬元向「智中」購買扣
    案毒品愷他命云云，顯有違誤，應予更正。
  (四)綜右事證，被告所為否認犯罪之辯解，核屬卸責之詞，並不足採信，被告明知麵
    粉盒內透明塑膠袋內置有愷他命而私自運輸來臺之犯罪行為，事證明確，應依法
    論科。
二、按愷他命（Ｋｅｔａｍｉｎｅ）係毒品危害防制條例第二條第二項第三款規定之
    第三級毒品，並為行政院依據懲治走私條例第二條第四項授權公告之「懲治走私
    條例公告管制物品項目及其數額」甲項管制進出口物品第四款所列之毒品，不得
    運輸亦不得私運進口。被告自馬來西亞私運管制進出口之第三級毒品愷他命入境
    臺灣，核其所為，係犯毒品危害防制條例第四條第三項之運輸第三級毒品罪及懲
    治走私條例第二條第一項之私運管制物品進口罪。被告與該姓名年籍不詳綽號「
    紅龜」之成年男子及姓名年籍不詳之馬來西亞籍男子就右揭犯罪行為，具有犯意
    聯絡與行為分擔，為共同正犯。又被告一私運行為同時觸犯二罪名，為想像競合
    犯，應從一重之運輸第三級毒品罪處斷。而被告持有毒品愷他命之低度行為，為
    運輸之高度行為所吸收，不另論罪。爰審酌被告不思毒品對他人身體健康及社會
    治安危害至深且鉅，竟運輸毒品入境，所輸入之毒品為數頗鉅，惟於運輸入境即
    被查獲，對社會尚未發生具體危害，且犯後大致坦承犯行等一切情狀，量處如主
    文所示之刑。
三、扣案之愷他命（Ｋｅｔａｍｉｎｅ）二包（驗餘合計淨重一千九百九十四點二一
    公克），屬第三級毒品，應依毒品危害防制條例第十八條第一項前段規定諭知沒
    收銷燬，至國防部憲兵司令部刑事鑑識中心取樣之愷他命一點六二公克，因業已
    鑑驗用罄，自無庸諭知沒收銷燬。扣案之透明塑膠袋三只、麵粉盒二個，係被告
    用以運輸本件第三級毒品愷他命所用之外包裝，扣案之摩拖羅拉廠牌行動電話一
    具（含通訊晶片一張，即ＳＩＭ卡），係被告所有，持以供本件運輸愷他命進口
    聯繫使用，業據被告供陳甚明，均應依同條例第十九條第一項規定，併為宣告沒
    收。至扣案之諾基亞廠牌行動電話一具（含通訊晶片一張）、抄寫電話號碼之雜
    記紙條四張，並非供運輸毒品所用之物，與本案並無直接關聯，亦非屬違禁物，
    爰不為沒收之諭知，附此敘明。
據上論斷，應依刑事訴訟法第二百九十九條第一項前段，毒品危害防制條例第四條第
三項、第十八條第一項前段、第十九條第一項，懲治走私條例第二條第一項、第十一
條，刑法第十一條、第二十八條、第五十五條，判決如主文。
本案經檢察官徐則賢到庭執行職務。
中　　　華　　　民　　　國　　九十三　　年　　　十　　　月　　 十九 　　日
　                            臺灣桃園地方法院刑事第七庭
                                　審判長法  官  孫惠琳
                                　      法  官  賴淑美
                                　　    法  官  林惠霞
右正本證明與原本無異。
如不服本判決應於收受送達後十日內向本院提出上訴書狀，未附理由時應於提起上訴
後十日內向本院補具上訴理由書狀（均應按他造人數提出繕本）。
　                                      書記官  陳恩如
中　　　華　　　民　　　國　　九十三　　年　　　十　　　月　　 十九 　　日
附錄本案論罪科刑法條全文
毒品危害防制條例第四條第三項：
製造、運輸、販賣第三級毒品者，處五年以上有期徒刑，得併科新臺幣五百萬元以下
罰金。
懲治走私條例第二條第一項：
私運管制物品進口﹑出口逾公告數額者，處七年以下有期徒刑，得併科新臺幣二十萬
元以下罰金。
